臺灣高等法院刑事判決　　　　　　　　　　　　　九十一年度上易字第一一五四號
　　上　訴　人　臺灣板橋地方法院檢察署檢察官
　　被　　　告　甲○○
右上訴人因被告違反電子遊戲場業管理條例案件，不服臺灣板橋地方法院九十一年度
易字第二二０號，中華民國九十一年三月二十日第一審判決（聲請簡易判決處刑案號
：臺灣板橋地方法院檢察署九十年度偵字第五一六四、六一０六、六七五一號，併案
審理案號：臺灣板橋地方法院檢察署九十一年度偵字第四七一三、七二九九號），提
起上訴，本院判決如左：
    主  文
原判決撤銷。
甲○○連續違反未依電子遊戲場業管理條例規定辦理營利事業登記，不得經營電子遊
戲場業之規定，處有期徒刑月，如易科罰金，以佰元折算壹日。
電子遊戲機超八機台貳拾柒台、電動遊戲機肆台均沒收。
    事  實
一、甲○○於民國八十年間曾犯賭博罪，經台灣板橋地方法院以八十年十月十八日八
    十年度易字第三０五七號判決判處有期徒刑六月，如易科罰金以三十元折算一日
    確定，並於八十年十二月三十日易科罰金執行完畢。甲○○在台北縣新莊市○○
    路五五巷五號（門牌已整編為同路二段四五巷五號）獨資經營「金再來遊樂場」
    ，及在同路一號地下室獨資經營「音速小子撞球場」，明知未依電子遊戲場業管
    理條例規定向主管機關辦理營利事業登記，不得經營電子遊戲場業，竟基於經營
    電子遊戲場業之概括犯意，未依規定辦理營利事業登記，即自民國九十年一月間
    起，先後在上開「金再來遊樂場」擺設其所有之電子遊戲機超八電玩二十七台、
    在「音速小子撞球場」擺設其所有之電動遊戲機四台，供不特定顧客投幣把玩，
    而經營電子遊戲場業。嗣於九十年一月二十二日下午十時三十五分許，在「金再
    來遊樂場」為警查獲。復於九十年三月十四日下午八時二十分許，在「音速小子
    撞球場」，為台北縣政府聯合查報小組查獲。甲○○於被查獲在「金再來遊樂場
    」經營電子遊戲場業後，仍繼續營業，又先後於九十年二月二十二日下午六時三
    十分許，在「金再來遊樂場」為警查獲；於九十一年一月二日下午三時二十分許
    、三月二十日下午八時五分許，在「金再來遊樂場」，為台北縣政府聯合查報小
    組查獲。
二、案經台北縣政府移送台灣板橋地方法院檢察署檢察官偵查聲請簡易判決處刑。
    理  由
壹、本案係檢察官聲請簡易判決處刑案件，經原法院適用通常程序處理，合先敘明。
貳、認定犯罪事實所憑之證據及理由
一、右揭事實，迭據被告甲○○於檢察官訊問、原法院及本院審理時坦承不諱（見偵
    字第五一六四號卷第十一頁、偵字第六一０六號卷第十八頁、原審卷第十九頁、
    本院卷第四七、四八頁）。
二、右揭事實，並有歷次經警方或台北縣政府聯合查報小組查獲時所製作案件檢查紀
    錄、台北縣政府聯合查報小組稽查電子遊戲場業紀錄表、現場照片影本在卷可稽
    （見偵字第五一六四號卷第四頁、偵字第六一０六號卷第四、八頁、偵字第六七
    五一號第二、三頁、偵字第四七一三號卷第三頁、偵字第七二九九號卷第二、五
    、六頁）。
參、論罪之理由
一、核被告所為，係違反電子遊戲場業管理條例第十五條之規定，應依同條例第二十
    二條規定論處。
二、被告先後在設於不同地點之「金再來遊樂場」、「音速小子撞球場」經營電子遊
    戲場，時間緊接，犯罪構成要件相同，顯係基於概括犯意反覆為之，應論以連續
    犯並加重其刑。至於被告於「金再來遊樂場」經營電子遊戲場，雖時間長達一年
    二月，且先後被查獲四次，惟仍為反覆從事之同一業務行為，應論以單純一罪。
    被告自九十年二月二十三日起至九十一年三月二十日止，在「金再來遊戲場」經
    營電子遊戲場業之犯行，雖未經起訴，惟與已起訴部分有單純一罪關係，為起訴
    效力所及，並經函請併案審理，本院自應併予審理。
肆、本院撤銷原判決之理由
    原判決以被告罪證明確，據以論罪科刑，固非無見。惟原判決未及就起訴效力所
    及之被告自九十年二月二十三日起至九十一年三月二十日止，在「金再來遊戲場
    」經營電子遊戲場業之犯行，併予審理，尚有未洽。公訴人上訴意旨執以指摘原
    判決不當，提起上訴，為有理由，本院自應予以撤銷。
伍、本院自為判決之理由
一、本院爰審酌被告不法經營電子遊戲場業，於被查獲後，仍無視於法律規定，依然
    故我，一再繼續經營，惡性不輕。及被告之素行、犯罪之動機、目的、所生危害
    並犯罪後態度等一切情狀，量處如主文第二項所示之刑，並諭知易科罰金之折算
    標準。
二、「金再來遊戲場」擺設之電子遊戲機超八機台二十七台、「音速小子撞球場」擺
    設之電動遊戲機四台，係被告所有供犯罪所用之物，業據被告供承在卷，應依刑
    法第三十八條第一項第二款規定諭知沒收。
陸、適用之法律
一、刑事訴訟法第三百六十九條第一項前段、第三百六十四條、第二百九十九條第一
    項前段。
二、電子遊戲場業管理條例第二十二條。
三、刑法第十一條前段、第五十六條、第四十一條第一項前段、第三十八條第一項第
    二款。
四、罰金罰鍰提高標準條例第二條。
本案經檢察官何明楨到庭執行職務。
中      華      民      國      九十一      年      七    月    十九    日
                              臺灣高等法院刑事第二十庭
                                  審判長法  官  葉  麗  霞
                                        法  官  段  景  榕
                                        法  官  李  錦  樑
右正本證明與原本無異。
不得上訴。
                                        書記官  郭  台  發
中      華      民      國      九十一      年      七    月  二十二    日
附錄：本案論罪科刑法條全文
電子遊戲場業管理條例第二十二條
違反第十五條規定者，處行為人一年以下有期徒刑、拘役或科或併科新臺幣五十萬元
以上二百五十萬元以下罰金。
